臺灣高等法院高雄分院民事判決
110年度上簡易字第2號
上  訴  人  趙彥凱  

法定代理人  趙嘉鴻  

上  訴  人  蘇美雲  
兼前列2人共同
訴訟代理人  劉欣怡  
上  訴  人  王玉梅  
訴訟代理人  彭大勇律師
            郭栢浚律師
上  訴  人  劉貴蘭  
訴訟代理人  吳旭東  
上列當事人間請求侵權行為損害賠償事件，上訴人對於中華民國
109年9月2日臺灣澎湖地方法院109年度交附民字第5號第一審刑
事附帶民事訴訟判決提起上訴，經本院刑事庭移送前來（案號：
109年度交附民上字第4號），本院於民國111年2月16日言詞辯論
終結，判決如下：
    主  文
原判決命王玉梅、劉貴蘭連帶給付劉欣怡逾新臺幣參拾陸萬參仟
柒佰玖拾捌元部分，暨假執行之宣告均廢棄。
上開廢棄部分，劉欣怡於第一審之訴及假執行之聲請均駁回。
王玉梅其餘上訴駁回。
劉欣怡、蘇美雲、趙彥凱上訴駁回。
    事實及理由
壹、程序部分：
    按訴訟標的對於共同訴訟之各人必須合一確定者，共同訴訟
    中一人之行為有利益於共同訴訟人者，其效力及於全體；不
    利益者，對於全體不生效力，民事訴訟法第56條第1 項第1
    款定有明文。本件劉欣怡、趙彥凱及蘇美雲（下合稱劉欣怡
    等3人）起訴請求上訴人王玉梅與劉貴蘭負連帶賠償責任，
    經原審判命王玉梅與劉貴蘭應連帶給付劉欣怡等3人如附件
    所示，雖僅王玉梅提起上訴，然就劉欣怡之請求給付之工作
    損失及看護費用等金額是否適當，係屬非基於個人關係之抗
    辯，王玉梅之上訴形式上有利於劉貴蘭，是其提起上訴之效
    力自及於劉貴蘭，爰併列劉貴蘭為上訴人。
貳、實體部分：　　
一、上訴人劉欣怡等3人起訴主張：上訴人劉貴蘭於民國108年5
    月26日17時40分許，駕駛車牌號碼00-0000號自用小客車，
    沿澎湖縣203號道路由北往南行駛，行經同路段6.55公里處
    ，本應注意車輛不得占用車道停車，妨害慢車通行，而依當
    時天候晴、日間自然光線、柏油路面乾燥無缺陷亦無障礙物
    ，視距良好，並無不能注意之情事，竟疏未注意，違規占用
    慢車道停車；另有上訴人王玉梅騎乘車牌號碼000-000號普
    通重型機車，沿同路段同向行駛至該處，因未注意車前狀況
    ，亦未隨時採取必要之安全措施，致煞車不及撞及劉貴蘭停
    放前開路段之自用小客車左後車尾，因而倒地打滑，適劉欣
    怡騎乘車牌號碼000-000號普通重型機車搭載蘇美雲、趙彥
    凱2人行經該處，因閃避不及，而與王玉梅所騎乘之上開機
    車發生碰撞（下合稱系爭事故），致劉欣怡因而受有右側薦
    椎骨折、骨盆雙側恥骨上下肢骨折、顏面右眼眶挫傷併擦傷
    （下稱系爭傷害1），蘇美雲受有右腕部遠端橈骨閉鎖性骨
    折、四肢多處擦挫傷（下稱系爭傷害2），趙彥凱受有右踝
    關節創傷開放性脫位併骨折、右足第一及第二蹠骨骨折、雙
    下肢多處壓砸傷及擦傷（下稱系爭傷害3）等傷害，並分別
    受有如附表1、2、3所示之損害。劉貴蘭、王玉梅應就劉欣
    怡、趙彥凱、蘇美雲因此所生之損害，負連帶損害賠償責任
    。為此，爰依民法第184條第1項前段、第2 項、第185條、
    第191條之2、第193條第1項、第195條第1項等規定，擇一請
    求賠償等語。並聲明：㈠劉貴蘭、王玉梅應連帶給付劉欣怡
    新臺幣（下同）1,000,000 元，及自附帶民事起訴狀繕本送
    達之翌日起至清償日止，按週年利率5％計算之利息；㈡劉貴
    蘭、王玉梅應連帶給付蘇美雲400,000元，及自附帶民事起
    訴狀繕本送達之翌日起至清償日止，按週年利率5 ％計算之
    利息；㈢劉貴蘭、王玉梅應連帶給付趙彥凱1,100,000元，及
    自附帶民事起訴狀繕本送達之翌日起至清償日止，按週年利
    率5 ％計算之利息；㈣願供擔保，請准宣告假執行。
二、王玉梅及劉貴蘭則分別以下列情詞置辯，並均聲明：㈠劉欣
    怡等3人之訴及假執行之聲請均駁回；㈡如受不利益判決，願
    供擔保，請准宣告免為假執行。
  ㈠王玉梅辯以：劉欣怡請求家人看護費部分沒有醫囑證明，維
    修機車費用部分未在刑事告訴範圍內，劉欣怡、蘇美雲不能
    工作損失部分未提出薪資單及公司請假證明等任何資料，且
    依劉欣怡之診斷證明書所載，其休養期間為108年6月至10月
    ，合計為5個月而非6個月，且該段期間，其皆有領取部分薪
    資或業務獎金收入；另劉欣怡等3人請求之精神慰撫金均過
    高。又本件車禍事故，劉欣怡等3人違反交通規定「三貼」
    ，亦有未保持安全距離及未注意車前狀況之與有過失情形，
    刑事答辯狀有關信賴原則之說明均引用為抗辯等語。
  ㈡劉貴蘭則以：對於劉欣怡等3人請求費用之有爭執部分，均同
    王玉梅所述等語為辯。
三、原審判決如附件所示，劉欣怡等3人及玉玉梅均不服，提起
    上訴。劉欣怡等3人上訴聲明：㈠原判決不利於劉欣怡、趙彥
    凱、蘇美雲部分均廢棄；㈡上開廢棄部分，王玉梅、劉貴蘭
    應再分別連帶給付劉欣怡145,342元、趙彥凱55,000元、蘇
    美雲15,466元，及均自起訴狀繕本送達翌日起至清償日止，
    按年息5％計算之利息。王玉梅及劉貴蘭均答辯聲明：上訴駁
    回。另王玉梅上訴聲明：㈠原判決命王玉梅給付被上訴人劉
    欣怡超過132,369元之部分廢棄；㈡上開廢棄部分，劉欣怡等
    3人在第一審之訴及假執行之聲請均駁回。劉欣怡等3人答辯
    聲明：上訴駁回（原審判決劉貴蘭、王玉梅應連帶給付蘇美
    雲、趙彥凱部分，未據王玉梅提起上訴，另原審判決駁回劉
    欣怡有關機車維修費用7,250 元部分，亦未據劉欣怡提起上
    訴，均告確定）。
四、因王玉梅上訴意旨僅爭執其就系爭事故之發生並無過失，另
    就金額部分亦僅爭執劉欣怡可請求之看護費用以及工作損失
    之數額（見本院109年交附民上字第4號卷第9-13頁）。而劉
    欣怡等3人就原審所認定其等受損害之金額（包括精神慰撫
    金部分）並不爭執，僅上訴爭執其就系爭事故之發生並無過
    失（見本院109年交附民上字第4號卷第62頁），故本件爭點
    ：
　㈠系爭事故之發生，劉貴蘭、王玉梅有無過失？劉欣怡是否與
    有過失？過失比例若干？
　㈡劉欣怡可請求賠償之看護費用及工作損失金額各為若干？
五、本院之判斷：
　㈠系爭事故之發生，劉貴蘭、王玉梅有無過失？劉欣怡等3人是
    否與有過失？過失比例若干？　　　　
　⒈按汽車停車時，顯有妨礙其他人、車通行處所，不得停車；
    汽車（包括機車）行駛時，駕駛人應注意車前狀況，並隨時
    採取必要之安全措施，道路交通安全規則第112 條第1 項第
    9 款、第94條第3 項定有明文。次按，數人共同不法侵害他
    人之權利者，連帶負損害賠償責任。民法第185條第1項前段
    亦有明文。而上開民法第185條第1前段應負連帶賠償責任者
    ，需因數人之行為共同構成違法行為之原因或條件，因而發
    生同一損害，具有行為關連共同性。　　
　⒉劉貴蘭於108年5月26日17時40分許，駕駛車牌號碼00-0000 
    號自用小客車，沿澎湖縣203 號道路由北往南行駛，而暫停
    於同路段6.55公里之慢車道上，而王玉梅騎乘車牌號碼000-
    000號普通重型機車，沿同路段同向行駛至該處，因煞車不
    及撞擊劉貴蘭停放前開路段之汽車左後車尾，因而倒地打滑
    ，適劉欣怡騎乘車牌號碼000-000號普通重型機車附載蘇美
    雲、趙彥凱行經該處再與王玉梅所騎乘之上開機車發生碰撞
    而發生系爭事故乙節，業據兩造當事人於警訊時陳述明確（
    見警卷第3-24頁），而劉欣怡等3人因系爭事故分別受有系
    爭傷害1、2、3之事實，則有診斷證明書可憑（見警卷第29-
    33頁、原審交附民卷第19-23頁），兩造就此亦未有爭執，
    此部分之事實，已堪認定。
　⒊經查，劉貴蘭於系爭事故發生時，既將其所駕駛之車輛停放
    於慢車道上，王玉梅於偵訊時亦稱：劉貴蘭當時車子停在路
    邊很外面，並未打暫停燈的警示，左側車輪已經壓到快慢車
    道之分格白線等語（見偵卷第21頁），佐以劉貴蘭於警訊時
    所自承：系爭事故發生後，有往前移動車子再移回肇事處，
    因為後面騎車經過的人一直罵我說車子擋到車道叫我移開等
    語（見警卷第11頁），顯見劉貴蘭前揭臨時停放車輛之位置
    ，未緊靠路邊，已妨礙其他人、車通行，而違反道路交通安
    全規則第112條第1項第9款之規定甚明，並導致王玉梅騎乘
    上揭機車行經該處時無法閃避而生碰撞，再致劉欣怡所騎乘
    之前述機車與由王玉梅所騎乘之機車發生撞擊，使劉欣怡等
    3人受有前揭傷害，佐以劉貴蘭於偵訊時亦自承確實對系爭
    事故之發生有過失（見偵卷第21頁），是劉貴蘭就系爭事故
    之發生有過失，已可認定，且其過失行為與劉欣怡等3人所
    受上述傷害間存有因果關係。
　⒋依王玉梅於偵訊時所述，騎乘前揭機車行經該處前，有看到
    劉貴蘭的車停在路邊，為了閃過劉貴蘭的車，而向左騎但已
    經來不及了等語（見偵卷第21頁），王玉梅既自承當時車速
    不快（見偵卷第21頁），然發現劉貴蘭所停放之車輛時卻已
    無法反應，又當時該路段為直線路段，且天氣晴、日間自然
    光線充足，路面平坦乾燥無缺陷，亦無障礙物，視距良好，
    有道路交通事故調查報告表、現場圖及現場照片可證（見警
    卷第79-97頁），堪認王玉梅於騎乘機車行經事故地點前，
    未隨時注意車前狀況，方致發現劉貴蘭所停放之上述車輛後
    無法為必要之安全措施，諸如停車或予以閃避，撞擊劉貴蘭
    上揭停放之車輛。又依上開現場圖所示，王玉梅於衝撞劉貴
    蘭所有之車輛後，其所騎乘之機車即向左偏離原有行徑路線
    ，致再與原行駛於其左方、由劉欣怡所騎乘之機車發生撞擊
    ，此與劉欣怡於警訊所述：當時是被一台在我右邊機車撞到
    等情（見警卷第22頁）相符。綜上，可認係因王玉梅未注意
    車前狀況，致衝撞劉貴蘭所有之車輛，進而向左偏移致發生
    系爭事故，王玉梅就系爭事故之發生有過失之情，同堪認定
    。且由上開系爭事故發生之過程，可認劉貴蘭及王玉梅之前
    述過失行為，均為系爭事故之原因及條件，依前所述，自應
    負共同侵權行為之責任。
　⒌惟按機車附載人員，應依下列規定：二、重型及普通輕型機
    車在駕駛人後設有固定座位者，得附載一人，道路交通安全
    規則第88條第1 項第2 款定有明文。上開規定由立法理由以
    觀，係因基於機車性能及安全考量，避免附載過重致操控性
    受到影響所致。依劉欣怡於系爭事故發生後向警供陳：當時
    看到前方路邊有停一部車（按：劉貴蘭所暫停之車輛）所以
    就往左偏要閃過該部車，突然前方機車（按：指王玉梅所騎
    乘之機車）摔倒打滑我看到後想要由機車左邊閃過，當時我
    約在該車約2至3部機車遠的後方，因為剎車也來不及，所以
    剎車減速要由左邊過去但還是被碰撞到等情（見警卷第19頁
    ）。是劉欣怡先前既已看見劉貴蘭所停放於慢車道上之車輛
    而欲進行閃避，可預見當時行經該處之同向機車均會採取相
    同閃避或偏轉之行為，自應採取必要之安全措施以避免碰撞
    ，惟於發現王玉梅之機車已摔倒於前方，且有相當之距離，
    仍無法為閃避，顯見其亦未隨時注意車前狀況，且其當時既
    以普通重型機車附載蘇美雲、趙彥凱，此額外負重及乘坐空
    間擠迫，客觀上足認已嚴重影響劉欣怡駕駛普通重型機車之
    操控靈活性及應變能力，進而與王玉梅倒地打滑之機車相互
    碰撞。是自應認劉欣怡就系爭事故之發生，亦有過失。本院
    審酌上揭兩造之過失行為態樣及肇致系爭事故發生之原因力
    等，認劉貴蘭與王玉梅，應共同負75％之過失責任，劉欣怡
    則負25％之過失責任為當。　　
　㈡劉欣怡可請求賠償之看護費用及工作損失金額各為若干？　
　⒈按不法侵害他人之身體或健康者，對於被害人因此喪失或減
    少勞動能力或增加生活上之需要時，應負損害賠償責任。民
    法第193條第1項定有明文。
　⒉劉貴蘭與王玉梅就系爭事故之發生既有過失，且共同致劉欣
    怡等3人分別受有上揭傷害，應連帶負損害賠償之責。從而
    ，劉欣怡依侵權行為法律關係，訴請劉貴蘭及王玉梅連帶賠
    償其所受必要看護費用之支出以及工作損失，即屬有據。
　　茲分述本院之判斷如下：　　
  ⑴看護費107,058元部分：劉欣怡主張依醫師囑言記載自受傷日
    起需專人全日照顧1個月，其中17日（即分別於108年6月4日
    至13日、同年月16日至28日）聘請專人全日看護10日、7日
    ，聘請專人看護而支出看護費40,800元，有診斷證明書及慈
    心社看護中心收款證明單2張為證（見原審交附民卷第19頁
    、第51頁），上揭委由專人看護部分為劉貴蘭、王玉梅所不
    爭執（見原審交附民卷第146頁）。另未聘請專人而由家人
    看護之13日（30-17＝13）部分，王玉梅雖辯以既非專業人士
    照顧，故至多僅能以每日1,000元計算云云。然由親屬看護
    時，雖無現實看護費之支出，亦應認被害人受有相當看護費
    之損害而得向加害人請求賠償，蓋親屬照顧被害人之起居，
    固係出於親情，但親屬看護所付之勞力，並非不能評價為金
    錢，只因兩者身分關係密切而免除支付義務，此種親屬基於
    身分關係之恩惠，自不能加惠於加害人，自應比照僱用專業
    人士看護情形計算被害人之損害，故劉欣怡請求由其家人照
    顧之看護費支出，即屬有據，且家人全日看護亦應以一日2,
    000元計算為合理，是劉欣怡請可求之看護費，於66,800元
    之範圍內【計算式：前17日專人看護40,800元＋後13日家人
    看護2,000 元/ 日×13日＝66,800元】，為有理由。
　⑵工作損失600,000元部分：劉欣怡主張任職於台北富邦商業銀
    行股份有限公司（下稱富邦銀行），因本件車禍事故共計6
    個月不能工作，以每月工作收入100,000元計算，受有不能
    工作損失600,000元，固提出三總、三總澎湖分院、敏盛綜
    合醫院診斷證明書共3 紙、休假/ 缺勤資訊5 紙、107年度
    綜合所得稅各類所得資料清單等件為證（分見原審交附民卷
    第19至23頁、第59至67頁、第69至71頁）。然依劉欣怡提出
    之三總診斷證明書醫囑記載：「二、自受傷起宜休養三個月
    ，門診複查。四、於108 年9 月26日骨科門診複查。宜續休
    養一個月，需門診複查，建議復健治療。」等語（見原審交
    附民卷第19頁) ，是依上開診斷證明書所載，劉欣怡因本件
    車禍而不能工作期間應為4個月（即自108年5月27日至同年9
    月27日）。又劉欣怡為富邦銀行員工，然每月薪資無固定數
    額，且包括業務獎金在內，而該業務獎金，係包括房貸、信
    用卡業務推廣獎金及產險與壽跨售佣金，業務獎金係依業績
    達成狀況計算及發給之獎勵金，此經富邦銀行人資營運部（
    下稱富邦銀行人資部）函覆明確（見本院卷第51頁），是業
    務獎金應屬勞務之對價給付，且為常態性之給付，自應屬薪
    資無誤，王玉梅主張業務獎金並非薪資云云，自不可取。惟
    因業務獎金每月給付金額不定，然觀劉欣怡105至107年之薪
    資所得額分別為1,243,321 元、1,144,318 元、1,136,627 
    元（見原審交附民卷第281頁、第283頁、第161頁) ，差距
    不大，故認以107年度之工作能力平均薪資認定其可預期之
    收入，應較合理。是劉欣怡之平均月薪應為94,719 元【計
    算式：1,136,627 元÷12月＝94,719元，元以下採四捨五入】
    。以此計算，劉欣怡因4個月不能工作之損失，本為378,876
    元【計算式：94,719元/ 月×4 個月＝378,876 元】。然依富
    邦銀行人資部110年6月7日人營字第1101000102號函所示：
    劉欣怡自108年5月27日至同年7月8日申請30天病假，而前7
    天支全薪，後23天支半薪，因後續仍需休養，自同年7月9日
    至同年11月5日申請不支薪之延長病假（見本院卷41-43頁）
    。劉欣怡既自108年5月27日至同年9月27日不能工作，然於1
    08年6月及7月，分別仍領有該月本薪27,000元及6,968元（
    見本院卷第43頁），則此部分之金額自應予以扣除。故劉欣
    怡所受之實際薪資損失，應為344,908元（計算式：378,876
    -27,000-6,968＝344,908）。至劉欣怡於前述請假期間所領
    取之業務獎金部分，依上開富邦銀行函所示，劉欣怡自108
    年6月至同年10月所領取之業務獎金，係108年2月至108年7
    月遞延給付之獎金（見本院卷第43頁）。審酌劉欣怡既自10
    8年5月27日起即請假休養直至同年11月5日，堪認上開期間
    所領取之業務獎金係因系爭事故所受傷害前即可領取之業務
    獎金，而非前揭休養請假期間之薪資收入，自不應予以扣除
    。
　⒊綜上，劉欣怡因系爭事故所受之損害，其中薪資損失應為344
    ,908元，另看護費應為66,800元，如加計原審所認定且為兩
    造均不爭執之醫療費用35,692元、精神慰撫金100,000 元，
    則劉欣怡因系爭事故所受損害為547,400元（計算式：344,9
    08＋66,800＋35,692＋100,000＝547,400）。而蘇美雲、趙彥凱
    所受之損害，因兩造就其等2人原審所認定受有損害之數額
    分別為61,865元及220,000元均未爭執，此部分之事實同堪
    認定。
　⒋然按損害之發生或擴大，被害人與有過失者，法院得減輕賠
    償金額或免除之；前二項之規定，於被害人之代理人或使用
    人與有過失者，準用之，民法第217條第1項、第3項分別定
    有明文。又騎乘機車有過失致坐於後座之人被他人駕駛之車
    輛撞傷者，後座之人既因藉駕駛人載送而擴大其活動範圍，
    駕駛人為之駕駛機車，應認係後座之人之使用人，於被害人
    之使用人與有過失者，依民法第217 條第3 項準用同條第1
    項之規定，法院得於此範圍予以酌減賠償。因劉欣怡就系爭
    事故之發生，應負25％之過失，已如前述，則劉欣怡得請求
    之損害賠償金額應為436,026元【計算式：547,400元×75％＝4
    10,550元】，蘇美雲得請求之損害賠償金額為46,399元【計
    算式：61,865元×75％＝46,399元，元以下採四捨五入】，趙
    彥凱得請求之損害賠償金額為165,000 元【計算式：220,00
    0 元×75％＝165,000 元】。
　⒌又按保險人依強制汽車責任保險法規定所為之保險給付，視
    為被保險人損害賠償金額之一部分；被保險人受賠償請求時
    ，得扣除之，強制汽車責任保險法第32條定有明文。而劉欣
    怡已領取強制汽車責任保險理賠46,752元，有交易明細為憑
    ，並為王玉梅所不爭執（見本院卷97頁、第101頁、第115頁
    ），扣除劉欣怡已領取之強制汽車責任保險給付，劉欣怡得
    請求之金額為363,798 元（計算式：410,550-46,752＝363,7
    98 ）。
六、綜上所述，劉欣怡等3人依民法第184條第1項前段、第185 
    條、第193條第1項、第195條第1項等規定，請求被告劉貴蘭
    、王玉梅連帶給付劉欣怡363,798元，連帶給付蘇美雲46,39
    9元，連帶給付原告趙彥凱165,000元，及劉貴蘭自109 年4 
    月17日起、王玉梅自109 年4 月18日起，均至清償日止，按
    週年利率5 ％計算之利息，洵屬正當，應予准許，逾此部分
    之請求，則屬無據，應予駁回。原審於上開範圍內為劉欣怡
    等3人勝訴判決，核無不當，惟劉欣怡部分逾363,798元之部
    分，容有未洽，王玉梅上訴指摘原判決不當，於此範圍內為
    有理由，爰由本院改判如主文第2項所示，至王玉梅逾此部
    分之主張，為無理由應予駁回。至劉欣怡等3人上訴則為無
    理由，應予駁回。又本件事證已明，兩造其餘攻防及證據，
    經核與判決之結果不生影響，爰不逐一論述。
七、據上論結，本件王玉梅上訴為一部有理由、無理由，劉欣怡
    等3人上訴則為無理由，依民事訴訟法第449條第1項、第450
    條，判決如主文。
中　　華　　民　　國　　111 　年　　3 　　月　　23　　日
                          民事第二庭
                               審判長法  官  黃國川
                                     法  官  楊淑珍
                                     法  官  李怡諄
以上正本證明與原本無異。
本件不得上訴。
中　　華　　民　　國　　111 　年　　3 　　月　　23　　日
                                     書記官  梁美姿
附件：
一、劉貴蘭、王玉梅應連帶給付劉欣怡新臺幣肆拾參萬陸仟零貳
    拾陸元，及劉貴蘭自民國一○九年四月十七日起，王玉梅自
    民國一○九年四月十八日起，均至清償日止，按週年利率百
    分之五計算之利息。
二、劉貴蘭、王玉梅應連帶給付蘇美雲新臺幣肆萬陸仟參佰玖拾
    玖元，及被告劉貴蘭自民國一○九年四月十七日起，被告王
    玉梅自民國一○九年四月十八日起，均至清償日止，按週年
    利率百分之五計算之利息。
三、劉貴蘭、王玉梅應連帶給付趙彥凱新臺幣壹拾陸萬伍仟元，
    及劉貴蘭自民國一○九年四月十七日起，王玉梅自民國一○九
    年四月十八日起，均至清償日止，按週年利率百分之五計算
    之利息。
四、劉欣怡、蘇美雲、趙彥凱其餘之訴駁回。
五、本判決第一至三項，於劉欣怡、蘇美雲、趙彥凱分別以新臺
    幣壹拾肆萬陸仟元、新臺幣壹萬陸仟元、新臺幣伍萬伍仟元
    為劉貴蘭、王玉梅供擔保後，得假執行。但劉貴蘭、王玉梅
    如各以新臺幣肆拾參萬陸仟零貳拾陸元、新臺幣肆萬陸仟參
    佰玖拾玖元、新臺幣壹拾陸萬伍仟元為劉欣怡、蘇美雲、趙
    彥凱預供擔保後，免為假執行。
六、劉欣怡、蘇美雲、趙彥凱其餘假執行之聲請駁回。
附表一：劉欣怡主張所受損害及明細：
編號 項目名稱 金額（新臺幣）   1 醫療費 35,692元   2 看護費用 107,058元   3 機車維修費用 7,250元    4 工作損失 600,000 元   5 精神慰撫金 250,000 元 
附表二：蘇美雲主張所受損害及明細
編號 項目名稱 金額（新臺幣）   1 醫療費 305元   2 工作損失 99,695元   3  精神慰撫金 300,000 元 
附表三：趙彥凱主張所受損害明細
編號 項目名稱 金額（新臺幣）   1  醫療費 82,505元   2 營養品費用 17,495元   3 精神慰撫金 1,000,000元